臺灣高等法院高雄分院刑事判決　　　　96年度上易字第1053號
上　訴　人　臺灣屏東地方法院檢察署檢察官
被　　　告　乙○○
　　　　　　　　　　現於臺灣屏東監獄竹田分監
上列上訴人因被告竊盜案件，不服臺灣屏東地方法院96年度易字
第790 號中華民國96年9 月29日第一審判決（起訴案號：臺灣屏
東地方法院檢察署96年度偵字第5176號），提起上訴，本院判決
如下：
     主  文
上訴駁回。
     事  實
一、乙○○前於民國92年間因傷害案件，經臺灣屏東地方法院以
    93年度簡字第211 號判處有期徒刑5 月確定，又因施用毒品
    案件，經臺灣高等法院高雄分院以93年度上訴字第198 號判
    處有期徒刑9 月與7 月確定，再因竊盜案件，經臺灣高雄地
    方法院以93年度簡上字第35號判處有期徒刑1 年2 月確定，
    以上四項有期徒刑經臺灣高雄地方法院以94年度聲字第4444
    號裁定應執行有期徒刑2 年9 月確定，於95年12月6 日縮刑
    期滿。詎仍不知悔改，竟意圖為自己不法所有之竊盜犯意，
    於附表所示之時間、地點，以如附表所示之方法，竊取甲○
    ○所使用車號ＷＨ-3607 號箱型車。嗣於96年8 月6 日16時
    許，乙○○駕駛甫竊得之無號牌自小貨車行經屏東縣九如鄉
    ○○街、光復街口時，與案外人鄭淑雵所駕駛之車牌號碼S8
    -5578 號自小客車發生擦撞，旋即下車逃跑，經警在屏東縣
    九如鄉○○街71巷30號前追捕而查獲上情。
二、案經屏東縣警察局里港分局報請臺灣屏東地方法院檢察署檢
    察官偵查起訴。
     理  由
壹、證據能力部分：
    按被告以外之人於審判外之陳述，雖不符刑事訴訟法第159
    條之1 至第159條之4之規定，而經當事人於審判程序同意作
    為證據，法院審酌該言詞陳述或書面陳述作成時之情況，認
    為適當者，亦得為證據；另當事人、代理人或辯護人於法院
    調查證據時，知有第159條第1項不得為證據之情形，而未於
    言詞辯論終結前聲明異議者，視為有前項之同意，刑事訴訟
    法第159條第1項、第159條之5分別定有明文。本件檢察官、
    及被告於本院審判程序時，就原審判決所引用各項證據（含
    傳聞證據、非傳聞證據及符合法定傳聞法則例外之證據）之
    證據能力，均無意見，且於本院言詞辯論終結前，檢察官、
    被告對於卷附具有傳聞證據性質之證據，既均已知其情，均
    未聲明異議，本院認該具有傳聞證據性質之證據，並無任何
    違法取證之不適當情形，以之作為證據使用係屬適當，自得
    採為認定被告犯罪事實之證據。
貳、實體部分
一、上開犯罪事實業據被告乙○○於偵查中、原審及本院審理時
    坦承不諱，核與被害人甲○○指述情節大略相符，復有偵查
    報告、扣押筆錄、扣押物品目錄表、贓物認領保管單各1 紙
    、屏東縣警察局車輛協尋電腦輸入單2張、照片2張附卷可稽
    （見警卷第44頁、49頁、58頁），被告之自白核與事實相符
    ，本件事證已明，被告上開犯行洵堪認定。
二、核被告乙○○所為，係犯刑法第320條第1項之竊盜罪。被告
    乙○○前於92年間因傷害案件，經臺灣屏東地方法院以93年
    度簡字第211 號判處有期徒刑5 月確定，又因施用毒品案件
    ，經本院以93年度上訴字第198 號判處有期徒刑9 月與7 月
    確定，再因竊盜案件，經臺灣高雄地方法院以93年度簡上字
    第35號判處有期徒刑1 年2 月確定，以上四罪經臺灣高雄地
    方法院以94年度聲字第4444號裁定應執行有期徒刑2 年9 月
    確定，於95年12月6 日縮刑期滿之事實，有台灣高等法院被
    告全國前案紀錄表一份在卷可稽（見本院卷第10-16 頁），
    其於5 年以內故意再犯本件有期徒刑之罪，為累犯，應依刑
    法第47條第1 項之規定加重其刑。
三、原審認被告所犯竊盜罪證明確，因而適用刑法第320條第1項
    前段、第47條、第51條第5 款（與其他犯罪定執行刑）之規
    定，並審酌被告素行非佳，竟不知以正當工作賺取財物，而
    一再行竊他人財物，造成他人財產損失，所得財物價值非鉅
    及犯後坦承犯行等一切情狀，量處有期徒刑四月，並與其他
    三罪定其應執行之刑，認事用法，核無不合，量刑亦屬允當
    ，檢察官提起本件上訴，指摘原判決不當，為無理由，應予
    駁回（理由詳如後述）。檢察官上訴意旨雖以：被告乙○○
    竊取甲○○所使用之上開ＷＨ－3607號箱型車部分，業據證
    人即被害人甲○○到案證稱：竊賊係以不明之器物敲開車門
    竊取箱型車等語，顯然此部分被告係持不明兇器毀損車門再
    行竊車，涉犯刑法第321 條第1 項第3 款之加重竊盜罪嫌，
    原審未審酌上開證據，僅論以刑法第320 條第1 項普通竊盜
    ，尚有未合等語。惟訊據被告固坦承有竊取上開ＷＨ－3607
    號箱型車之事實不諱，然堅決否認有使用兇器竊盜，辯稱：
    我看到該車時，該車車門有關起來，但沒有鎖，我本來是要
    進入車子看有沒有錢，但我進去後看到電門鑰匙孔插有類似
    鑰匙之鐵條（鐵片磨成），我就啟動車子開走，我發動該車
    時，鐵條就已在車上，我發動及熄火都是用該鐵條，我也將
    該鐵條放在車上等語（見本院卷第25頁）。經查：(一)證人甲
    ○○於上開箱型車尋獲至警局製作筆錄時，均未指稱該車有
    遭竊賊持兇器破壞之情事（見警卷第22-23 頁），嗣於原審
    固證稱：找回來時車門鎖已經被破壞，現用一跟螺絲起子即
    可開門，看破壞的車門鎖應該是用東西去弄壞的，在車子被
    竊之前，鎖曾經被破壞過，我去換新鎖又被破壞，因鑰匙頭
    已經變型，鑰匙插不進去，因車子已老舊不想修了等語（見
    原審卷二66-67 頁）。依上開證人甲○○之證述，尚無法遽
    認被告於竊取該車時，有使用兇器之情事。(二)按刑法第321
    條第1 項第3 款之攜帶兇器竊盜罪，係以行為人攜帶兇器竊
    盜為其加重條件，此所謂兇器，其種類並無限制，凡客觀上
    足對人之生命、身體、安全構成威脅，具有危險性之兇器均
    屬之，且祇須行竊時攜帶此種具有危險性之兇器為已足，並
    不以攜帶之初有行兇之意圖為必要（最高法院74年3 月19日
    刑庭總會決議參照）。查依被告於本院審理時當庭所繪類似
    鑰匙之鐵條（鐵片磨成）圖樣，其長度約7 、8 公分，頭度
    為盾平型（見本院卷第29頁），與一般車鑰匙相似，以此鐵
    片磨成之鐵條啟動車輛固不困難，然用以行兇恐有問題。是
    上開鐵片磨成之鐵條，客觀上尚未對人之生命、身體、安全
    構成威脅，亦非具危險性之兇器可比擬，應非屬兇器至明。
    (三)檢察官於起訴時亦不認被告上開行為屬攜帶兇器竊盜，而
    僅屬普通竊盜（見起訴書第2 頁）。此外，亦查無其他積極
    證據足認被告有何攜帶兇器竊取該箱型車之事實。(四)綜上，
    被告前開所辯，應屬可採。公訴人所指之前揭證據，既未達
    通常一般人均不致於有所懷疑，得以確信被告有攜帶兇器涉
    犯刑法第321 條第1 項第3 款之加重竊盜罪嫌係屬真實之程
    度，而仍有合理懷疑存在，即無從形成被告此部分加種條件
    之確信，自難以刑法第321 條第1 項第3 款之加重竊盜罪論
    處。準此，檢察官以原審對上開證據未加審酌，提起本件上
    訴，指摘原判決不當，依上說明，為無理由，應予駁回。
四、被告所犯如原判決附表1、2、4 竊盜部分均未據上訴而確定
    ，本院自不再論述。
據上論斷，應依刑事訴訟法第368條，判決如主文。
本案經檢察官王登榮到庭執行職務。
中　　華　　民　　國　　96　　年　　12　　月　　11 　日
                  刑事第八庭    審判長法  官  李炫德
                                      法  官  郭玫利
                                      法  官  陳志銘
以上正本證明與原本無異。
不得上訴。
中　　華　　民　　國　　96　　年　　12　　月　　11 　日
　　　　　　　　　　　　　　　　　　　書記官  盧雅婷
附錄本判決論罪科刑法條：
中華民國刑法第320條：
意圖為自己或第三人不法之所有，而竊取他人之動產者，為竊盜
罪，處 5 年以下有期徒刑、拘役或 5 百元以下罰金。
意圖為自己或第三人不法之利益，而竊佔他人之不動產者，依前
項之規定處斷。
前二項之未遂犯罰之。
附表：
┌──┬──────┬────────┬──────────┬───┬──────┬──────┐
│    │96.06.18.~  │屏東市○○路、自│鑰匙未拔，徒手竊取WH│使用人│            │乙○○竊盜，│
│一  │96.06.23.   │由路口          │─3607號箱型車      │甲○○│            │累犯，處有期│
│    │03:45 間之某│                │                    │車主  │            │徒刑肆月    │
│    │時          │                │                    │潘榮智│            │            │
└──┴──────┴────────┴──────────┴───┴──────┴──────┘
